【裁判字號】    90,上易,1529
【裁判日期】    901031
【裁判案由】    賭博
【裁判全文】
臺灣高等法院臺南分院刑事判決        九十年度上易字第一五二九號  Ａ
      上  訴  人
      即  被  告  甲  ○  ○
右上訴人因賭博案件，不服臺灣雲林地方法院九十年度易字第三八一號中華民國九十
年七月三十一日第一審判決（起訴案號：臺灣雲林地方法院檢察署九十年度偵字第一
六九三號），提起上訴，本院判決如左：
      主      文
上訴駁回。
      事      實
一、緣已成年不詳姓名年籍黃姓男子，意圖營利在不詳之地點設六合彩賭博，分雙星
    、三星各設自「０一」至「四七」號號碼，由不特定之人簽選二個（雙星）或三
    個（三星）號碼為一組，每組新臺幣（下同）八十元，而以核對香港政府發行每
    週二、四開獎之六合彩中獎號碼，聚眾賭博財物，如所簽選之二個號碼，與六組
    號碼中任二組相同即屬中獎（雙星），中獎者可得彩金五千二百元，如所簽選之
    三個號碼與六組號碼中任三組號碼相同，亦屬中獎（三星），中獎者可得彩金五
    萬二千元，否則所交付之賭資悉歸該黃姓男子所有。甲○○於金菲凡理容名店上
    班，基於幫助概括之犯意，自民國（下同）八十九年十月間起至九十年四月十二
    日止，先後多次在雲林縣斗六市○○路○段六一七號金菲凡理容名店之公眾得出
    入場所，接受不特定之賭客簽賭，收受賭資而為犯罪構成要件之行為，並將收得
    之賭資轉交給該黃姓男子。莊志鵬、林素琴（以上二人因犯賭博罪，已經原審法
    院判處罰金各一千元確定在案）基於賭博之犯意，於九十年四月間某日，在上開
    金菲凡理容名店向甲○○簽注六合彩賭博財物。嗣於九十年四月十二日（起訴書
    誤載為九十年十月十二日）晚上十一時四十分許，為台灣雲林地方法院檢察署檢
    察官率同警察在上開理容店查獲，並扣得甲○○所有供上開賭博使用之六合彩帳
    單三張。
二、案經雲林縣警察局刑警隊移送臺灣雲林地方法院檢察署檢察官偵查起訴。
      理      由
一、上訴人即被告甲○○，對於本案六合彩之組頭為年約五十餘歲之黃姓男子，而店
    員或顧客在上開理容店決定簽何種號碼後，就由她收集賭資向該黃姓男子簽賭並
    將收集之賭資轉交給該黃姓男子之事實，於警訊、原審及本院審理中均坦白承認
    ，核與扣案之六合彩帳單上記載有簽賭之人別及賭金之情形，均相吻合，足認被
    告甲○○之自白與事實相符。至被告於本院審理時辯稱其僅代簽賭人轉給黃姓男
    子，並沒有賺錢等語，惟被告縱使沒有賺到錢，然被告上開行為已參與黃姓男子
    意圖營利聚眾賭博之犯罪構成要件一部分，仍應共負意圖營利聚眾賭博等罪責，
    是其辯解不足釋卸其刑責，合為敘明。
二、查已成年不詳姓名黃姓男子意圖營利，提供不詳地點經營六合彩聚眾賭博，核其
    所為係犯刑法第二百六十八條前段之意圖營利供給賭博場所罪及後段之圖利聚眾
    賭博罪，至該黃姓男子身兼決定勝負於偶然變數之賭徒身分，與其他簽賭者同在
    公眾得出入之場所或公共場所對賭，係犯刑法第二百六十六條第一項前段之普通
    賭博罪。於各該期香港政府六合彩開獎前之接續行為中多次供給賭博場所，聚眾
    賭博，或與賭徒對賭，均係基於一個賭博犯意之決定，達成其同一犯罪之各個舉
    動，應屬法律概念之一行為，其一行為而觸犯上開三罪名，應依想像競合犯之例
    ，從較重之意圖營利聚眾賭博罪處斷。被告甲○○雖係以幫助該黃姓男子經營六
    合彩之犯意，但其接受不特定之賭客簽賭、收受賭資之行為乃犯罪構成要件之行
    為，亦為正犯。被告甲○○與該黃姓男子間有犯意之聯絡及行為之分擔，均為共
    同正犯。被告甲○○先後多次犯行，時間緊接，罪名及構成要件均相同，顯係基
    於概括犯意為之，應依連續犯論以一罪。原審依刑法第二十八條、第五十六條前
    段、第二百六十八條、第二百六十六條第一項前段、第五十五條、第四十一條第
    一項前段、第四十二條第二項、第三十八條第一項第二款，罰金罰鍰提高標準條
    例第一條前段、第二條，並審酌被告甲○○被人利用代為經營六合彩，且查扣之
    簽單不多及犯罪後之態度等一切情狀，量處被告有期徒刑六月，並諭知如易科罰
    金，以三百元折算一日，又扣案六合彩帳單三張係被告甲○○所有供犯罪所用之
    物，均依法宣告沒收，認事用法及量刑均無不當。被告上訴意旨以其僅代簽賭人
    轉給黃姓男子，並沒有賺錢為由，指摘原判決對其判決不當，為無理由，應予駁
    回。
據上論結，應依刑事訴訟法第三百六十八條，判決如主文。
本案經檢察官李傳來到庭執行職務。
中    華    民    國      九十      年      十        月      三十一    日
                                  臺灣高等法院臺南分院刑事第一庭
                                      審判長法官  鄭    文    肅
                                            法官  王    浦    傑
                                            法官  黃    三    哲
右正本證明與原本無異。
不得上訴。
          法院書記官  陳    淑    貞
中    華    民    國      九十      年      十一      月      一        日
本案論罪科刑適用之法條：
刑法第二百六十八條：
 (圖利供給賭場或聚眾賭博罪)
意圖營利，供給賭博場所或聚眾賭博者，處三年以下有期徒刑，得併科三
千元以下罰金。
刑法第二百六十六條第一項前段：
 (普通賭博罪與沒收物)
在公共場所或公眾得出入之場所賭博財物者，處一千元以下罰金。但以供
人暫時娛樂之物為賭者，不在此限。


司法院資訊處製作；財團法人民間司法改革基金會備份。
